臺灣高等法院臺中分院刑事判決　　　　　　　　　九十二年度上訴字第一七三六號
　　上　訴　人　臺灣台中地方法院檢察署檢察官
　　上　訴　人
　　即　被　告　戊○○
　　選任辯護人　楊盤江
　　上　訴　人
　　即　被　告　己○○
　　選任辯護人　楊榮富
　　被　　　告　乙○○
　　選任辯護人　王庭鴻
　　被　　　告　丙○○○
右上訴人因被告業務侵占案件，不服臺灣南投地方法院九十一年度訴字第二七一九號
中華民國九十二年七月二十一日第一審判決（起訴及移
院檢察署九十一年度偵字第一七六五五號、九十二年度偵字第三五一三號），提起上
訴，本院判決如左：
    主      文
原判決關於戊○○、己○○部分撤銷。
戊○○共同連續意圖為自己不法之所有，而侵占對於公益上所持有之物，處有期徒刑
貳年。
己○○共同連續意圖為自己不法之所有，而侵占對於公益上所持有之物，處有期徒刑
壹年；緩刑參年。
其他上訴駁回。
    事      實
一、戊○○（法號釋體通）為財團法人南投縣伽俐終生關懷社會福利基金會（以下簡
    稱「伽俐基金會」，原址設南投縣埔里鎮○○街一九三號，其後將辦公地點遷至
    臺中市○○○路○段二五七號十六樓之三，再遷至臺中市○區○○○街十七號）
    之董事長，己○○則為該基金會之會計兼出納；戊○○並為南投縣埔里鎮桃米坑
    「佛香書苑」、南投縣埔里鎮○○街「菩提園大樓」（收容老人照護場所）之負
    責人、及主持由行政院勞工委員會（以下簡稱勞委會）支助之「溫馨家園」推動
    工作（支助款項由行政院勞工委員會直接撥款匯入災民帳戶）。
（一）於民國（以下同）八十八年九月二十一日發生「九二一集集大地震」後，政府
      為輔導災區失業災民就業事宜，於八十九年十一月間以勞委會中部辦公室就業
      重建大軍行動總部之名義，委託戊○○所主持之伽俐基金會辦理災區就業重建
      臨時工作業務，核給工作津貼一百五十三人，以實際工作日數每人每天新台幣
      （以下同）五百四十二元，給付期限自八十九年十二月起至九十年十月止共十
      一月，工作地點南投縣中寮鄉，由勞委會職訓局台中就業服務中心（以下簡稱
      就服中心）負責派工，當月工作完成後，依臨時工作津貼申請人實際上工情形
      編製薪資印領清冊，經就服中心審核無誤後，即將工作津貼及勞健保費機關自
      負額（以上統稱工作津貼）撥至伽俐基金會設在中國國際商業行南台中分行帳
      戶，再轉撥給臨時工作人員，詎戊○○明知該款項係其基於公益上持有他人之
      物，與亦明知該款項用途之會計人員己○○，共同基於意圖為自己不法所有之
      概括犯意，自九十年五月十八日起至九十年十一月十四日止，連續將上開公益
      上所持有之物侵占入己，先後於九十年五月十八日，由己○○至中國商業銀
      行南臺中分行提領九十年四月份之部分工作津貼二百五十萬元，匯入戊○○所
      借用之陳雪珍帳戶，用以償還戊○○債務，至同年六月始分次攤還，九十年
      六月二十日、二十一日、二十二日由己○○至同分行分別提領九十年六月份之
      工作津貼各五十萬元、十萬元及二十二萬元存入前述陳雪珍之帳戶，用以償還
      戊○○之債務，至次月始攤還，九十年十一月十四日，由戊○○將九十年十
      月份之工作津貼一百六十三萬五千六百二十七元中之一百五十八萬四千七百四
      十元轉入伽俐基金會其他業務使用，至九十一年四月份始攤還。
（二）戊○○為在「九二一地震災區」推動種植肉桂樹苗，而向臺東縣池上鄉農會保
      健植物產銷班之負責人莊訓祥定購二萬二千株之肉桂樹樹苗，每株新臺幣一百
      五十元，嗣戊○○因經費不足，於九十年三、四月間，商請甲○○律師協助籌
      募上開種植肉桂樹苗之經費，獲甲○○律師之認同，乃以其個人名義，按每株
      肉桂樹樹苗之售價一百五十元，廣邀社會各界認養，至九十年十一月二十二日
      止，共募得四萬九千八百七十六株，計七百四十七萬九千零五十元，屬社會捐
      助之公益款項；惟因戊○○與前開臺東縣池上鄉農會保健植物產銷班負責人莊
      訓祥所定之付款時間尚未到期，為確保該社會公益捐助款專款專用，甲○○乃
      要求戊○○設立專戶，並以定期存款方式保存該款項，戊○○乃於九十年八月
      十六日，以「伽俐基金會」名義，在大安商業銀行臺中分行設立００六─０五
      ─0000000帳號之活期存款專戶（當日自行存入一千元開戶。），作為
      募得種植肉桂樹苗公益款項使用之專戶。甲○○律師以個人名義募集上開款項
      後，即於如附表所示之時間，分七次將如附表編號一至七所示之款項匯入該專
      戶；戊○○明知該專戶內之存款係公益款項，應專款專用，不得挪用於私人或
      其他用途，詎其因所主持之南投縣埔里鎮桃米坑「佛香書苑」、「菩提園大樓
      」亦因「九二一集集大地震」而毀損、「伽俐基金會」及「溫馨家園」、「爽
      文工作站」三者，需支付員工薪資、員工健保費用、基金會人事行政費用，竟
      與己○○共同基於前揭侵占公益上所持有之物之同一概括犯意，連續於附表所
      示之時間，由其本人以網路轉帳提款、網路轉帳、或以存摺提領現款，或指示
      己○○以語音轉帳之方式，將上開專戶之款項予以提領，其中除支付莊訓祥之
      肉桂樹苗款計一百十五萬五千五百元，其餘款項則分次挪為私人使用而予以侵
      占入己，以供支付前述「伽俐基金會」、「佛香書苑」、「溫馨家園」、「爽
      文工作站」各工作人員之薪資、員工健保費用、人事行政費使用。
三、案經甲○○訴由臺灣臺中地方法院檢察署檢察官偵查及由檢察官自動偵查起訴。
    理      由
壹、有罪部分：
一、訊據被告戊○○、己○○二人均矢口否認有前揭犯行，被告戊○○辯稱，伊雖有
    暫時使用這些款項，但係因為基金會有其他公益工作必須繼續推動，且勞委會當
    初所答應給予災民之工作人數比較多，後來給的人數比較少，所以原先準備工作
    已花費不少，即無法報銷，另有些原先答應捐款予基金會之人，後來沒有捐款，
    才會先使用肉桂樹苗募款及災區臨時工作津貼之部分款項，以支援基金會其他業
    務之推動云云，被告己○○辯稱，基金會之決策及調度均是由戊○○負責，伊僅
    係受戊○○指示轉匯及轉提，而所提匯之款項之來源及用途伊並不清楚，戊○○
    是否挪用款項伊亦不知情云云；
二、經查：關於被告戊○○挪用甲○○律師所募集之種植肉桂樹專款乙節，業據告
    訴人於偵查、原審及本院審理中指訴綦詳，證人莊訓祥於原審亦證稱：「他（指
    戊○○）有向我買肉桂樹苗，有契約書，總共買五千五百零五株，我已給他三千
    株，另一個小的二千株，原來契約書上寫的沒有交付那麼多。」、「總共給付一
    百十五萬五千五百元，當時是錢進來我再給他，後來跳票部分沒有送過去。」等
    語（原審卷一第二００頁、第二０一頁），並有財團法人南投縣伽俐終生關懷社
    會福利基金會「找回失落的山林─臺灣原生肉桂樹災區造林認養活動」文宣品、
    彰化商業銀行匯款回條聯、贊助捐款（肉桂樹）收據、委託種苗培育合約、大安
    商業銀行臺中分行帳號００六─０五─0000000號存摺簿、「伽俐基金會
    」於大安商業銀行臺中分行、中國國際商業銀行、被告戊○○於中國國際商業銀
    行帳戶、「伽俐基金會」財務報表在卷可稽；至被告挪用就服中心所撥付之工作
    津貼部分，亦據證人周蔚竣證述在卷（九十一年度偵字第三０一０號卷第十四頁
    至第十六頁），復有中國國際商業銀行客戶歷史資料查詢明細表、伽俐基金會發
    放臨時工作人員津貼紀錄表、伽俐基金會轉帳傳票、中國國際商業銀行國內匯款
    明細表附於台灣南投地方法院檢察署九十一年度偵字第三０一０號卷足稽。被
    告己○○於原審法院審理中已自承：「我知道甲○○的募款是支付肉桂樹苗款。
    」、「錢如何進來我清楚，出去我也清楚，轉出去的帳戶我清楚。」等語（原審
    卷一第一八０頁）；核與被告戊○○於原審所供：「語音轉帳部分是我口頭指示
    己○○去辦的，提領與質借都是我辦的，我當時有向己○○說這是王律師的專戶
    ，她知道這是肉桂樹的戶頭。」等語相符（原審卷二第一０七頁）相符，被告己○○對於從上開募集肉桂樹苗款之專戶內，將款項以語音轉帳方式匯入被告戊○○之私人帳戶內，而非用於支付肉桂樹苗款，事前顯屬知情，應無疑義。被告
    戊○○另供稱，將就服中心所撥之款項匯到其他帳戶，大部分是其所為，而匯款
    入陳雪珍帳戶部分是其指示己○○去做的，基本上己○○瞭解該款項是勞委會的
    工作津貼，但因為其是董事長，也是師父，其指示怎麼做他就怎麼做，他也認為
    其會很快將此款項轉回來等情綦詳（本院卷一第一五六頁），被告己○○顯然亦
    知悉其匯入陳雪珍帳戶之款項，係就服中心撥給災民之工作津貼，而仍與被告戊○○共同予以挪用至明。被告戊○○、己○○二人所辯，核屬事後卸責之詞，不
    足採信；本件事證明確，被告戊○○、己○○二人犯行，均堪以認定。至被告
    戊○○雖以該基金會信眾林雄等人原欲捐款，惟事後因故未捐款導致其挪用前開
    款項云云，並據證人林雄、郭南洲等人於原審審理中證述屬實，然侵占罪屬即成
    犯，持有人具有為自己或第三人不法所有之意圖，以變易其持有為所有之意，而
    將持有物予以侵占入己，即構成該罪，信眾未將原欲樂捐之捐款匯入，只不過為
    被告戊○○侵占上開款項之原因，與被告戊○○、己○○二人是否構成侵占罪無
    涉，附此敘明。
二、核被告戊○○、己○○二人所為，均係犯刑法第三百三十六條第一項之公益侵占
    罪；被告戊○○、己○○二人就前開犯行，彼此間有犯意之聯絡及行為之分擔，
    均為共同正犯；被告戊○○、己○○二人上開多次犯行，時間緊接，所犯罪名相
    同，顯係基於概括之犯意反覆為之，為連續犯，應依刑法第五十六條之規定以一
    罪論，並加重其刑。
三、原審以被告罪證明確，予以論罪科刑，固非無見，惟查原審關於檢察官起訴被
    告戊○○及己○○二人侵占就服中心所撥付之款項部分，漏未認定，被告戊○○、己○○二人係因被告戊○○所主持之其他公益事業缺少經費致犯本罪，其動
    機尚屬良善，原審對被告戊○○及己○○量刑過重，均有未洽，檢察官上訴意旨
    略以原判決就被告戊○○、己○○侵占就服中心所撥付之款項部分未審酌等語指
    摘原判決不當，非無理由，被告戊○○及己○○上訴意旨略以渠等並未犯罪云云
    ，指摘判決不當，則無理由，且原判決既有上述可議之處，自應由本院撤銷改判
    ，爰審酌被告戊○○係為支援其他其所主持之公益事業致犯本罪，對就服中心所
    侵占之款項業已全部攤還，就種植肉桂樹專戶所侵占之款項亦已清償部分，被告
    己○○為被告戊○○之會計，就所侵占之上開款項分毫未入逾期各人之私囊，及
    彼二人犯罪之動機、目的、手段、所生之危害，及犯後之態度等一切情狀，分別
    量處如主文第二項、第三項所示之刑。查被告己○○前未曾受有期徒刑以上刑之
    宣告，此有臺灣臺中地方法院檢察署刑案資料查註紀錄表與臺灣高等法院被告全
    國前案紀錄表各一紙在卷可按，其係因承被告戊○○指示而犯本罪，經此偵審程
    序之教訓及刑之宣告後，當知所惕勵，信無再犯之虞，本院認對其所宣告之刑，
    以暫不執行為當，爰併予以宣告緩刑三年，以啟自新。
貳、無罪部分：
一、公訴意旨另以：乙○○兼任前開伽俐基金會之常務董事，因參與南投縣「九二一
    集集大地震」重建工作，與戊○○結識；其並決定參與競選第五屆立法委員南投
    縣選區之選舉，選舉經費則由戊○○負責支付，並由前開伽俐基金會所成立之「
    農村聚落服務團隊」進行輔選，選舉相關之支出，多由乙○○開立支票後，再由
    戊○○以前揭種植肉桂樹之專款，將票款或其他雜項支出所須之金額匯入丙○○○之帳戶內，再由丙○○○負責提領款項支付，因認乙○○、丙○○○二人亦與
    戊○○、己○○二人共同涉犯前開公益侵占之罪嫌等語。
二、按犯罪事實應依證據認定之，無證據不得推定其犯罪事實，又不能證明被告犯罪
    者，應諭知無罪之判決，刑事訴訟法第一百五十四條第二項、第三百零一條第一
    項分別定有明文；而認定犯罪事實之證據，係指足以證明被告確有犯罪行為之積
    極證據而言，該項證據必須適合於被告犯罪事實之認定，始得採為斷罪之資料，
    最高法院著有六十九年臺上字第四九一三號判例可資參照。
三、公訴意旨認定被告乙○○、丙○○○二人與被告戊○○、己○○二人共同犯有前
    開公益侵占罪嫌，係以：(1)前開犯罪事實，業據告訴人之代理人楊玉珍律師到庭
指訴甚詳，並有「伽俐基金會」於大安商業銀行臺中分行、中國國際商業銀行、
    被告戊○○於中國國際商業銀行帳戶、被告丙○○○於慶豐商業銀行之資金往來
    明細表、及對帳單、定存單、定存單存款中途銷戶登錄單、「伽俐基金會」財務
    報表、行政院勞工委員會職業訓練局臺中區就業服務中心函附「菩提溫馨家園重
    建工作計畫案」臨時工作津貼薪資等資料附卷可稽；(2)被告乙○○為上述「伽俐
    基金會」之常務董事，知悉該基金會之運作、收入來源，及其款項運用皆應符合
    該基金會設立之目的，不得任意動支或轉入私人帳戶；(3)被告乙○○參與南投縣
    第五屆立法委員選舉，費用龐大，就使用該基金會款項從事競選應係明知；(4)被
    告丙○○○擔任該基金會南投地區費用之出納及被告乙○○參選立法委員選舉費
    用之出納與記帳工作，亦已供承如果選舉經費不夠，就向被告戊○○說，被告戊○○不在時就找被告己○○等語在卷，是被告丙○○○就該基金會款項挪為選舉
    競選經費，自應知之甚明為其依據。訊據被告乙○○，堅決否認前揭犯行，被告
    乙○○辯稱伊未參與肉桂樹的事情，伊參選時有一百二十萬元的信用貸款，伊姐
    姐曾幫助五十萬元，伊自己也有收入，共籌得二百多萬元，這些錢都用在選舉經
    費上，九月選舉前，伊競選總部費用由釋體通（即被告戊○○）派丙○○○來負
    責行政工作，伊偶而會過去，粉刷的費用是否由肉桂樹苗專戶之款項所支付伊不
    清楚等語；被告丙○○○辯稱：乙○○參加選舉當時曾借用伊帳戶沒有錯，但伊
    沒有參與肉桂樹的事、我只是志工，擔任專案經理，負責幫忙作流水帳，及記一
    些簡單的筆記，伊不懂會計，戊○○的錢是由他自己處理，伊只是將帳戶（指慶
    豐商業銀行之帳戶）借給戊○○使用，不知道出入該帳戶款項的來源等語。
三、經查：
  (1)被告丙○○○雖自承，其於慶豐商業行所開立之帳號０三五─一０─六０一二八
    七─一─００號帳戶，曾交由被告戊○○使用等情屬實；惟被告丙○○○亦經陳
    明將該帳戶借予被告戊○○供使用後，其並不知這該帳戶出入款項之來龍去脈，
    款項之進出不是其所處理（原審卷一第二八七頁、第一八一頁），被告戊○○亦
    供稱「那是（指上開丙○○○之帳戶）佛香書苑的借用帳戶，與本件無關。」等
    語在卷（原審卷二第一０六頁），此外並無任何積極證據足認被告丙○○○係明
    知被告戊○○借用其帳戶係欲供匯入上開肉桂樹苗之專款；
  (2)被告戊○○於原審審理中供稱：「他（指丙○○○）在乙○○競選工作上是志工
    ，他主要工作是在佛香書苑。」等語（原審卷二第一０六頁）；被告乙○○亦供
    稱：「丙○○○是戊○○派駐在競選總部那邊的聯絡人，沒有負責出納的工作，
    選舉時出納原是庚○○，之後是張嘉玲。」、「競選總部出納原是庚○○，之後
    是張嘉玲，．．．。」、「月薪三萬多元，庚○○作了一個多月，張嘉玲作了二
    個多月，是我聘僱的。」等語（原審卷一第二八三頁、第二八四頁）；證人張嘉
    玲於原審審理時到庭證稱：「競選經費乙○○會放約二萬多到三萬多元現金，如
    果是大筆支出是由乙○○開支票。」、「戊○○並未交付選舉經費給我，丙○○○也沒有交付選舉經費。」等語（原審卷二第四頁）；證人庚○○於本院審理時
    證稱乙○○於選舉期間有交代一些零用金給伊，金額大概在一萬元左右，叫伊作
    為處理文書、茶水、便當等費用，張嘉玲於乙○○競選立委時有幫忙過，未見過
    被告丙○○○交付錢給張嘉玲或給伊等語；依據其等所供，被告丙○○○原係被
    告戊○○所經營佛香書苑之志工，於被告乙○○參與南投縣選區第五屆立法委員
    選舉期間，由被告戊○○派駐於被告乙○○之競選總部擔任被告戊○○與被告乙○○二人間之聯絡工作，被告乙○○上開競選總部之出納、總務等工作，另由被
    告乙○○聘僱張嘉玲、庚○○二人負責，而被告丙○○○於被告乙○○參與上開
    選舉期間內，並未交付任何有關選舉經費予被告乙○○、或證人張嘉玲、庚○○
    等人。是被告丙○○○對於被告戊○○如何資助被告乙○○競選經費及其款項之
    來源即難謂必有所悉，自不得僅因被告丙○○○曾為被告乙○○製作選舉候選人
    競選經費支結申報書，即謂被告丙○○○曾為乙○○處理競選經費，及知悉該經
    費之來源。
  (3)被告戊○○於偵查中雖供稱所募得之經費約一百萬元用在乙○○競選上，是陸續
    拿出來，其已付出一千多萬元在乙○○競選上，所動用的一百萬元之募款，應該
    是十月五日王律師匯入款項，經其提領其中一百萬元等語（他字第七六七號偵查
    卷第八十九頁、第九十頁），惟於原審審理中則供稱：「用在乙○○之競選經費
    總共多少我不是很清楚，因為有些是開票，有些是借來的，．．．．．。我拿王
    律師的錢，是用在行政上面，不是用在乙○○的競選上。」「（經費使用是否要
    召開會議？都是我口頭上報告，我們沒有開過會。．．．．，我使用這些錢，他
    們都不知道。．．．」（原審卷一第二０二、二０三頁）、「（九十一年七月五
    日陳報狀提出有五百多萬元入乙○○帳戶？）那是我私人帳戶的記帳，那是基金
    會的帳挪到我私人帳戶，後來的流水帳，乙○○的七萬五千元是共同辦公室（指
    競選辦公室與農村服務團隊共同之辦公室）裝潢的油漆費。」等語（原審卷二第
    一０六頁）；所供前後不一，已難遽予探信，且證人甯耀南（前述基金會監察人
    ）於原審亦到庭證稱：「當時我們有請林顯宗（該基金會執行長）回來整理帳目
    ，唯一有相關的（指與乙○○參與競選經費有關的部分）是辦公室的裝潢、粉刷
    ，及廣告印刷有積欠二百萬元，這個帳目是混在一起的，沒有辦法區別是那一筆
    是那一筆，沒有說到兩百萬元應由何人支付，也沒有說是那一個基金會欠的，只
    知道一筆三十幾萬元是佛香書苑的，我不知道錢流到戊○○那裡的有多少。」、
    「．．．戊○○沒有提到告訴人的錢用到何處。」、「（乙○○）他不清楚（有
    些錢來自基金會）。」等語；（原審卷二第六頁、第七頁）：證人林顯宗亦證稱
    ：「裝潢費用是指臺中基金會的辦公室，不是乙○○南投的競選辦公室。帳戶裡
    面有被挪用多少錢我不清楚。」等語；（原審卷二第一０六頁）；被告戊○○上
    開於偵查中之供述尚難遽認確與事實相符。
  (4)證人甯耀南於原審審理中證稱：「我在基金會擔任監察人職務。」「（基金會於
    何時成立？）八十九年九月，當時發起人是戊○○，基金會成立後約有開二、三
    次會，第一次會是在八十九年九月開的，開會時沒有提到種肉桂樹的事情，．．
    ．．．，九十年三月執行長林顯宗離職後就沒有開過會，九十年三月到九十一年
    十月都沒有開過會，王律師在九十一年三月份發函給我們後，我們才開會決定如
    何善後，肉桂樹的事情都是戊○○在決定，林顯宗離職後事情都是戊○○在作決
    定。林顯宗是因為戊○○與他理念不合而離職。」、「（有無看過肉桂樹的文宣
    ？）事後王律師發函後我們才知道，是九十一年的四月二日。」等語；（原審卷
    二第五頁、第六頁）：證人林顯宗證稱：「（肉桂樹苗計劃原來是何人推動？）
    這是我離職後的案件，當時是由范仲凱先生推動。後來．．．．．，有召開董事
    會，是王律師寫存證信函來後才召開的，就肉桂樹苗部分應該是第一次（開會）
    ．．．．。」等語；（原審卷二第一０五頁），參酌告訴人發現同案被告戊○○
    將前開肉桂樹苗款非法挪用後，於九十一年三月二十一日以第五八六號存證信函
    通知被告石進方、同案被告戊○○、「伽俐基金會」、莊訓祥等人，「伽俐基金
    會」乃於九十一年四月二日下午三時至五時召開臨時董監事聯席會，會中同案被
    告戊○○曾提出「本人對本會財務管理有所缺失，又未主動通知，影響王律師的
    種樹計畫，引起各位董監事困擾，深感抱歉。．．．。」之報告，此有該存證信
    函、臨時董監事聯席會議紀錄等影本附卷足稽（第七六七號偵查卷第一一二頁至
    第一二六頁）；足見關於肉桂樹苗計劃之推動係由同案被告戊○○、與案外人范
    仲凱執行推動，被告乙○○並未參與，而該基金會召開董監事聯席會係因告訴人
    發函後董監事始知悉告訴人代為募集肉桂樹苗款已由同案被告戊○○非法予以挪
    用，被告乙○○縱係該基金會之常務董事，對於有關肉桂樹苗款如何經由同案被
    告戊○○予以非法挪用，亦不當然得以事前知悉。
  (5)關於公訴人所指被告乙○○參與南投縣第五屆立法委員選舉，所需經費龐大，對
    於經費來源應知之甚詳等語；按被告乙○○參與該選舉時究應使用多少經費、其
    經費來源，事前故應多所盤算，就選舉經費來自被告戊○○代為給付、贊助部分
，雖知悉來自同案被告戊○○，然對被告戊○○支出款項之更前一階段之取得來
    源，被告乙○○亦難謂事前已知悉；公訴人以此推論被告乙○○就同案被告戊○○支出款項來源均得以知悉，尚屬無據。
  (6)本件經查並無確切證據足認被告乙○○、丙○○○確有何公訴人所指之犯行，對
    其二人自應為無罪判決之諭知。
四、關於被告乙○○、丙○○○二人，原審以無證據足認其等犯罪，而為無罪之諭知
    ，並無不合，檢察察上訴意旨略以原審未盡調查之能事，認事用法不無違誤等語
    ，指摘原判決不當，難謂有理由，應予駁回。
參、被告戊○○經合法傳喚，無正當理由不到庭，不待其陳述逕行判決。
肆、據上論斷，應依刑事訴訟法第三百七十一條、第三百六十九條第一項前段、第三
    百六十四條、第三百六十八條，第二百九十九條第一項前段，刑法第二十八條、
    第五十六條、第三百三十六條第一項、第七十四條第一款，罰金罰鍰提高標準條
    例第一條前段，判決如主文。
本案經檢察官丁○○到庭執行職務。
中      華      民      國      九十三      年    六    月     三十     日
                                    臺灣高等法院臺中分院刑事第十庭
                    審判長法  官  林  照  明
                                                法  官  王      銘
                                                法  官  林  清  鈞
右正本證明與原本無異。
如不服本判決應於收受送達後十日內向本院提出上訴書狀，其未敘述上訴之理由者並
得於提起上訴後十日內向本院補提理由書（均須按他造當事人之人數附繕本）。
                                                書記官  劉  恆  宏
中      華      民      國      九十三   年       七      月     八     日
附錄論罪科刑法條：
刑法第三百三十六條：
對於公務上或因公益所持有之物，犯前條第一項之罪者，處一年以上七年以下有期徒
刑，得併科五千元以下罰金。
對於業務上所持有之物，犯前條第一項之罪者，處六月以上五年以下有期徒刑，得併
科三千元以下罰金。
前二項之未遂犯罰之。
  附表：
┌───────────────────────────────────┐
│  告訴人匯出款項流程及被告提領款項狀況：（單位：新臺幣）              │
│                                                                      │
│應告訴人之要求應專款專用，由被告戊○○先於九十六日，至大安商業銀行臺中│
│分行該立─００六─０五─００─四二四八號之專戶，並存入一千元。        │
│                                                                      │
├───────────────────────────────────┤
│   ┌──┬──────┬────────────────────┐   │
│   │編號│  匯款時間  │      匯      入      數      額        │   │
│   │    │            │     （帳     號）                      │   │
│   ├──┼──────┼────────────────────┤   │
│   │一、│九十年八月二│一百三十九萬零九百五十元─第一筆匯款─  │   │
│   │    │十四日      │（帳號大安商業銀行００六─０五─００一四│   │
│   │    │            │二四─八號）                            │   │
│   │二、│九十年八月二│三千元─第二筆匯款─                    │   │
│   │    │十八日      │（帳號大安商業銀行００六─０五─００一四│   │
│   │    │            │二四─八號）                   │   │
│   └──┴──────┴────────────────────┘   │
│              │                                   │                 │
│              ▽                                   ▽                 │
│             ┌───────────────────┐               │
│             │九十年八月二十七日、                  │               │
│             │大安商業銀行三個月定期存款（九十年八月│               │
│             │二十七日─九十年十一月二十七日、定存單│               │
│             │號碼：ＤＢ─0000000號）、      │               │
│             └───────────────────┘               │
│             │                                      │               │
│             ▽                                      ▽               │
│             ┌───────────────────┐               │
│             │九十年八月二十八日、                  │               │
│       │以定存單向大安商業銀行質借四十五萬元，│               │
│             │將其中四十四萬元以網路提款方式轉提存入│               │
│             │中國國際商業銀行臺中分行第０四四０七０│               │
│             │二四六一五號戊○○帳戶（提款費用十五元│               │
│             │）                                    │               │
│             └───────────────────┘               │
│             │                                      │               │
│             ▽                                      ▽               │
│             ┌───────────────────┐               │
│             │九十一年八月二十九日、                │               │
│             │定存單解約，清償四十五萬元定存單質借款│               │
│             │四十五萬元及利息一百二十五元；        │               │
│             │另將其中九十五萬元以語音轉帳之方式轉至│               │
│             │中國國際商業銀行臺中分行第０四四０七０│               │
│             │二四六一五號戊○○帳戶（轉帳費用十八元│               │
│             │）。                                  │               │
│             └───────────────────┘               │
│             │                                      │               │
│             ▽                                      ▽               │
│             ┌───────────────────┐               │
│             │九十年九月二十八日，以網路轉提方式，提│               │
│             │款四千零八十六元。                    │               │
│             └───────────────────┘               │
│             │                                      │               │
│             ▽                                      ▽               │
│             ┌───────────────────┐               │
│             │九十年九月二十八日存入現款二十七萬五千│─ 餘款六百九十│
│           │元，當日即以網路轉提方式提款二十七萬五│─一元。       │
│             │千元（轉提費用十五元）。              │               │
│             └───────────────────┘               │
│             │                                      │               │
│             ▽                                      ▽               │
│   ┌──┬──────┬────────────────────┐   │
│   │編號│  匯款時間  │      匯      入      數      額        │   │
│   ├──┼──────┼────────────────────┤   │
│   │三、│九十年十月五│五百八十三萬一千九百元─第三筆匯款─    │   │
│   │    │日          │（帳號大安商業銀行００六─０五─００一四│   │
│   │    │            │二四─八號）                            │   │
│   └──┴──────┴────────────────────┘   │
│              │                                   │                 │
│              ▽             ▽                 │
│             ┌───────────────────┐               │
│             │九十年十月五日、                      │               │
│             │以網路轉帳二百萬元（轉帳費用十五元）入│               │
│             │中國國際商業銀行臺中分行第０四四０七０│               │
│             │二四六一五號戊○○帳戶（二筆網路提領費│               │
│             │用各十五元，計三十元）。              │               │
│             │二百萬元中之一百五十六萬二千五百六十五│               │
│             │元再轉帳至中國國際商業銀行臺中分行第０│               │
│             │00000000000號「伽俐終生關懷│               │
│             │社會福利基金會」帳戶，支付「菩提溫馨家│               │
│             │園重建工作計劃案」臨時工作薪資。      │               │
│             └───────────────────┘               │
│             │                                      │               │
│             ▽                                      ▽               │
│             ┌───────────────────┐               │
│             │九十年十月五日、                      │               │
│             │提領現金十萬元，以支付「爽文工作站」之│               │
│             │新資及文具費用。                      │               │
│             └───────────────────┘               │
│             │                                      │               │
│             ▽                                      ▽               │
│             ┌───────────────────┐               │
│             │九十年十月八日、                      │               │
│             │以網路轉提方式提領各一百萬元二次計二百│               │
│             │萬元（提領費用各十五元，計三十元），  │               │
│             │支付肉桂樹苗款四十五萬元、及「伽俐終生│               │
│             │關懷社會福利基金會」之租金、三至七月份│               │
│             │員工健保費、勞保費用、九月份薪資。    │               │
│             │                                      │               │
│             └───────────────────┘               │
│             │                                      │               │
│             ▽                                      ▽               │
│             ┌───────────────────┐               │
│             │九十年十月十九日、                    │─餘款三萬二千五
│             │於上開大安商業銀行以網路轉提提領一百萬│─百十六元     │
│             │元（提領費用十五元）。                │               │
│             └───────────────────┘               │
│             │                                      │               │
│             ▽                                      ▽               │
│   ┌──┬──────┬────────────────────┐   │
│   │編號│  匯款時間  │      匯      入      數      額        │   │
│   ├──┼──────┼────────────────────┤   │
│   │四、│九十年十月十│一萬九千零五十元─第四筆匯款─          │   │
│   │    │六日        │（帳號大安商業銀行００六─０五─００一四│   │
│   │    │            │二四─八號）                            │   │
│   └──┴──────┴────────────────────┘   │
│             │                                      │               │
│             ▽                                      ▽               │
│             ┌───────────────────┐               │
│             │九十年十月十七日，存入十九萬五千元、九│               │
│             │十年十月十九日，存入八十萬元、及二百萬│               │
│             │元，計三筆自行存入款項。              │               │
│             └───────────────────┘               │
│             │                      │               │
│             ▽                                      ▽               │
│             ┌───────────────────┐               │
│             │九十年十月十九日分別定存二百萬元、一百│               │
│             │萬元計三百萬元（定存單號碼：大安商業銀│               │
│             │行ＤＢ─00000000號、０００九一│─餘款四萬六千五
│             │０四三號）；於九十年十月二十二日解約，│  百十八元。   │
│             │款項存入前開大安商業銀行帳戶內。      │               │
│             │於九十年十月二十二日，分三筆以網路轉提│─             │
│             │（二次）、語音轉提（一次）各一百萬元轉│               │
│             │提（轉提費用分別為十五元、十五元、十八│               │
│             │元計四十八元）                        │               │
│             └───────────────────┘               │
│             │                                      │  │
│             ▽                                      ▽               │
│   ┌──┬──────┬────────────────────┐   │
│   │編號│  匯款時間  │      匯      入      數      額        │   │
│   ├──┼──────┼────────────────────┤   │
│   │五、│九十年十月二│五萬七千九百元─第五筆匯款─            │   │
│   │    │十三日      │（帳號大安商業銀行００六─０五─００一四│   │
│   │    │            │二四─八號）                            │   │
│   └──┴──────┴────────────────────┘   │
│             │                                      │               │
│             ▽                                      ▽               │
│             ┌───────────────────┐               │
│             │於九十年十月二十三日、九十年十月三十一│─餘款四千三百八
│             │日，二次以網路轉提之方式提款各五萬元（│  十八元       │
│             │提款費用十五元二次，計三十元）。      │─             │
│             │                                      │               │
│             └───────────────────┘               │
│             │                                      │               │
│             ▽                                      ▽               │
│   ┌──┬──────┬────────────────────┐   │
│   │編號│  匯款時間  │      匯      入      數      額        │   │
│   ├──┼──────┼────────────────────┤   │
│   │六、│九十年十一月│一萬八千三百元─第六筆匯款─            │   │
│   │    │二日        │（帳號大安商業銀行００六─０五─００一四│   │
│   │    │            │二四─八號）                            │   │
│   └──┴──────┴────────────────────┘   │
│             │                                      │               │
│             ▽                                      ▽     │
│             ┌───────────────────┐               │
│             │於九十年十一月十四日，自行存入一百萬元│─餘款一萬二千六
│             │，於當日及九十年十一月十五日，分別提款│  百八十八元   │
│             │九十三萬元、轉提八萬元                │─             │
│             │                                      │               │
│             └───────────────────┘               │
│             │                                      │               │
│             ▽                                      ▽               │
│   ┌──┬──────┬────────────────────┐   │
│   │編號│  匯款時間  │      匯      入      數      額        │   │
│   ├──┼──────┼────────────────────┤   │
│   │七、│九十年十一月│十五萬七千九百五十元─第七筆匯款─      │   │
│   │    │二十七日    │（帳號大安商業銀行００六─０五─００一四│   │
│   │    │            │二四─八號）                            │   │
│   └──┴──────┴────────────────────┘   │
│             │                                      │               │
│             ▽                                      ▽               │
│             ┌───────────────────┐               │
│             │於九十年十一月二十八、二十九日，以網路│─餘款一萬一千七
│             │轉提方式，分別提款七萬七千元、八萬一千│  百零三元     │
│             │九百三十五元。                        │─             │
│             │                                      │               │
│             └───────────────────┘               │
│                                                                      │
└───────────────────────────────────┘
                                                                    Ｉ
